# **Lucas Baldasso**

# Desenvolvedor backend



Contact
Phone:
+55 42 99802-9837
E-mail:
biolucasb@gmail.com

#### Skills

C# SQL .Net Unity

VSIX e Ferramentas de Extensão ReactJS

WebAPIs DDD Arquitetura de Software

## **Profile**

Um desenvolvedor full-stack com considerável experiência em desenvolvimento de backend, em todas as fases do ciclo de vida do desenvolvimento de software. Pronto para fornecer as melhores soluções para o seu negócio. Atualmente, estou no 7º semestre do meu curso de Engenharia de Software. Sou apaixonado por tecnologia e pelo desenvolvimento de soluções que atendam às necessidades do usuário. Minha principal tecnologia é C# e .NET Core, mas sou altamente adaptável e habilidoso em várias linguagens de programação e frameworks de backend.

Também tenho proficiência em desenvolvimento frontend, com um sólido entendimento de ReactJS, ReduxJS, Typescript, assim como ASP.NET e Blazor. Sou um aprendiz rápido e estou sempre ansioso para expandir meu conhecimento e conjunto de habilidades. Também tenho experiência em trabalhar com o Azure, gerenciando e conectando serviços, e fornecendo abstrações fáceis de usar no nível da aplicação.

Meu principal objetivo é fornecer soluções bem estruturadas e escaláveis, com foco em desempenho, manutenibilidade, escalabilidade e segurança. Criar uma base de código simples e abstraída para aprimorar a experiência de desenvolvimento dos colegas menos experientes. Sou um profissional proativo e orientado a resultados, com uma forte capacidade de trabalhar sob pressão e cumprir prazos apertados.

Solução eficaz de problemas com um sólido entendimento dos princípios e melhores práticas de desenvolvimento de software. Capacidade de traduzir os requisitos do cliente em tarefas de desenvolvimento realizáveis, garantindo uma ponte perfeita entre visão e execução. Experiência comprovada na elaboração de roteiros de desenvolvimento claros e concisos que se alinham às expectativas do cliente e aos objetivos do projeto.

Estou aberto a novas ideias dos outros e sou um bom jogador de equipe, sempre fazendo o máximo para ajudar meus colegas a resolver problemas. Gosto de orientar colegas menos experientes em termos de processos de pensamento envolvidos no design e implementação de software. Sou um bom comunicador e trabalho efetivamente com o resto da equipe para alcançar metas de maneira oportuna.

#### **Portfolio**

https://1baldasso.dev.br/ https://github.com/1baldasso/

#### References

Aidy Health

# **Experiences**

#### Desenvolvedor Fullstack

11/2023 - Atual

- Desenvolvimento de backend usando C#, .NET Core e SQL Server.
- Desenvolvimento de frontend usando ReactJS, ReduxJS e Typescript.
- Participação na fase de P&D do projeto, conduzindo pesquisas e testes para encontrar as melhores soluções para os desafios que enfrentamos.
- Integração com APIs externas para validação de documentos, assinaturas, notificações e mais.
- Gerenciamento e conexão de serviços no Azure.
- Fornecimento de abstrações fáceis de usar no nível da aplicação.
- Trabalho com Scrum e uso do Azure DevOps como ferramenta de gerenciamento de projetos e GitHub como sistema de controle de versão.

#### **Aidy Health**

#### Engenheiro de Software Principal

03/2023 - Atual

- Coordenar atividades nas equipes de desenvolvimento backend e frontend, incluindo atribuição de tarefas, revisão de código e garantia de qualidade do código.
- Projetar arquitetura de software escalável e selecionar microservices apropriados para implantação.
- Projetar e implementar APIs RESTful usando C# e .NET Core.
- Gerenciar o ambiente Azure, incluindo a criação de recursos, implantação de aplicações e monitoramento de serviços.
- Trabalhar com Azure Cognitive Services, SignalR, WebSockets e WebHooks.
- Usar o Linear como ferramenta de gerenciamento de projetos e o GitHub como sistema de controle de versão.

#### **PayeWaive**

#### Desenvolvedor Backend

05/2023 - 09/2023

- Trabalhei com o Azure DevOps para gerenciar o projeto.
- Utilizei o Git como sistema de controle de versão.
- Manuseei arquivos usando C# e .NET Core.
- Ajudei a melhorar a arquitetura da solução.
- Desenvolvi novos recursos usando C# e .NET Core.
- Desenvolvi testes automatizados usando C# e NUnit.

#### **CMCorp**

#### Desenvolvedor Backend

08/2022 - 02/2023

- Desenvolvi consultas usando Linq para acessar o banco de dados e gerar relatórios, realizar cálculos e validar regras de negócios.
- Criei casos de teste para executar testes unitários no código antes da entrega.
- Trabalhei em estreita colaboração com a equipe de teste para realizar testes de integração e identificar possíveis inconsistências, bem como hipóteses para soluções.
- Mantive comunicação clara e constante com a equipe para garantir que todas as informações fossem compartilhadas e que as atividades estivessem devidamente alinhadas.
- Permaneci atento a possíveis melhorias nos processos e sugeri ideias para otimizar o trabalho em equipe.

### **Education**

#### **Centro Universitário Campo Real**

2021 - 2024

- Estou no meu quinto semestre como monitor acadêmico em disciplinas como Programação de Sistemas Computacionais I e II, Jogos Digitais I e II, e Desenvolvimento Web/Mobile II e III.
- Conduzi um projeto de pesquisa sobre Programação Orientada a Objetos, que foi apresentado no SAPIEN, uma Semana de Iniciação Científica Acadêmica. O projeto recebeu o título de 'TÉCNICAS E FERRAMENTAS DE ENSINO DE PROGRAMAÇÃO ORIENTADA A OBJETOS'.
- Estudei e desenvolvi uma ferramenta de disparo de eventos por meio de reflection, que foi apresentada no Sapien na categoria Inovação.

Você pode encontrar o código fonte deste currículo aqui

Você pode encontrar o mais informações detalhadas das experiências aqui